【裁判字號】    95,易,1252
【裁判日期】    950918
【裁判案由】    竊盜
【裁判全文】
臺灣高雄地方法院刑事判決              95年度易字第1252號
公  訴  人  臺灣高雄地方法院檢察署檢察官
被      告  乙○○
                    現另案於台灣高雄監獄執行中
上列被告因竊盜等案件，經檢察官提起公訴（95年度偵字第1615
1 號），嗣因被告為有罪之陳述，經本院聽取當事人之意見後，
由合議庭裁定由受命法官依簡式審判程序審理，判決如下：
    主  文
乙○○共同攜帶兇器竊盜，累犯，處有期徒刑柒月。手提袋壹個
沒收之。
    事  實
一、乙○○前於民國94年間因竊盜案件，經台灣高雄地方法院以
    94年度簡字第2715號判決判處有期徒刑4 月確定，並於95年
    2 月28日因徒刑執行完畢出監。詎其仍不知悔改，與林文博
    （另移送併案審理）共同基於意圖為自己不法所有之犯意聯
    絡，於95年5 月1 日下午1 時許，與林文博分別騎乘車號FU
    R －458 號、NA2-827 號機車前往位於高雄縣鳳山市國富里
    D 型國宅，並進入該國宅H 棟8 樓（侵入住宅部分未據告訴
    ），由其中一人持客觀上足以危害人生命、身體之剪刀1 把
    （未扣案），將輸水帶割斷後，竊取2 顆銅製輸水帶接頭，
    得手後將之置入乙○○之手提袋內，嗣其搭乘電梯到國宅1
    樓欲離開國宅時，適遇大樓管理員甲○○見其行跡可疑，上
    前盤查，乙○○與林文博遂趁管理員檢查乙○○之手提袋之
    際，趁隙由林文博騎乘車號NA2-827 號機車搭載乙○○逃離
    現場。嗣經警調閱監視錄影帶查悉林文博所騎乘之機車車號
    後，始循線查獲。
二、案經高雄縣政府警察局鳳山分局報告臺灣高雄地方法院檢察
    署檢察官偵查起訴。
    理  由
壹、程序方面：
一、按除被告所犯為死刑、無期徒刑、最輕本刑為3 年以上有期
    徒刑之罪或高等法院管轄第一審案件者外，於法院行準備程
    序進行中，被告先就被訴事實為有罪之陳述時，審判長得告
    知被告簡式審判程序之旨，並聽取當事人、代理人、辯護人
    及輔佐人之意見後，裁定進行簡式審判程序；且受命法官行
    準備程序，與法院或審判長有同一之權限；又簡式審判程序
    之證據調查，不受刑事訴訟法第159 條第1 項、第161 條之
    2 、第161 條之3 、第163 條之1 及第164 條至第170 條規
    定之限制，刑事訴訟法第273 條之1 第1 項、第279 條第2
    項前段、第273 條之2 分別定有明文。
二、查被告乙○○所犯係死刑、無期徒刑、最輕本刑為3 年以上
    有期徒刑以外之罪，其於準備程序中就被訴事實為有罪之陳
    述，經法官告知簡式審判程序之旨，並聽取公訴人及被告之
    意見後，經本院裁定由受命法官獨任進行簡式審判程序，合
    先敘明。
貳、實體方面：
一、前揭事實業據被告乙○○於本院審理中坦承不諱，並供稱：
    輸水帶接頭係以剪刀剪斷輸水帶所竊得等語（見本院卷第38
    頁），共犯林文博則於警詢中供述，伊與被告於前揭時、地
    竊取大樓消防輸水帶接頭2 個等語至明（見警卷第5 頁），
    核與證人即警衛甲○○於偵查中證稱：伊於95年5 月1 日吃
    過中餐後，伊到H 棟檢查時，1 樓的監控器監視到兩人（即
    被告與林文博）坐電梯到16樓察看，再下到8 樓剪輸水帶接
    頭，…伊與另一位同事分別到1 樓出口等被告與林文博下樓
    ，被告與林文博下來後發現伊與同事站在1 樓電梯口，…伊
    將其二人所拿的袋子搶過來，發現袋子內有輸水帶的接頭，
    …其二人就跑掉了，…伊再上8 樓檢查，就發現輸水帶的接
    頭被剪了等語相符（見偵卷第25頁、第26頁），並有查獲之
    輸水帶接頭2 個、手提袋1 個之相片3 幀在卷可按（見偵卷
    第21頁），堪信真實。公訴意旨認被告與林文博於前揭時、
    地竊得3 顆輸水帶接頭，核與前開證據不符，容有誤會，應
    予更正。本案事證已臻明確，被告前揭竊盜犯行洵堪認定。
二、查被告乙○○與共犯林文博所攜帶用以剪斷輸水帶之剪刀1
    把，係由金屬材質構成之堅硬器物，客觀上足對人之身體、
    生命構成危險，要屬凶器無誤。故核被告乙○○所為，係犯
    刑法第321 條第1 項第3 款之加重竊盜罪。
  (一)按行為後法律有變更者，適用行為時之法律。但行為後之法
    律有利於行為人者，適用最有利於行為人之法律，刑法第2
    條第1 項定有明文。
  1.就共同正犯條文之修正：
    被告與林文博就前開竊盜犯行有犯意聯絡及行為分擔，為共
    同正犯。被告行為後，於95年7 月1 日施行之修正後刑法第
    28條規定，雖將原刑法第28條文字中之「共同實施犯罪之行
    為」修正為「共同實行犯罪之行為」，惟本案被告犯行無論
    依修正前、後刑法之規定，均屬共同正犯，合先敘明。
  2.就累犯條文之修正：
    被告前於94年間因竊盜案件，經本院以94年度簡字第2715號
    判決判處有期徒刑4 月確定，並於95年2 月28日因徒刑執行
    完畢出監之事實，有台灣高等法院被告前案紀錄表1 件在卷
    可稽（見本院卷第7 頁），其於5 年以內再故意犯本件有期
    徒刑以上之罪，不論依修正前之刑法第47條，或修正後之刑
    法第47條第1 項之規定，均構成累犯，對被告而言並無有利
    或不利之情形，自不生新舊法比較之問題，應逕依修正前之
    刑法第47條，論以累犯，並加重其刑。
  (二)本院審酌被告竊取他人財物，不僅造成被害人財產權損失，
    亦嚴重破壞社會良善風氣，法紀觀念薄弱，惟念其犯後坦承
    犯行，其所竊得之輸水帶接頭2 個業經被害人取回等一切情
    狀，量處如主文所示之刑，以資懲儆。
三、按共同正犯因相互間利用他人之行為，以遂行其犯意之實現
    ，本於責任共同之原則，有關沒收部分，對於共犯間供犯罪
    所用之物，自均應為沒收之諭知。經查被告與林文博用以盛
    裝竊得之輸水帶接頭之手提袋1 個，係被告所有，供犯罪所
    用之物，業據共犯林文博於偵查中供述至明（見偵卷第32頁
    ），依刑法第38條第1 項第2 款規定，應予沒收。另被告與
    林文博用以竊取輸水帶接頭之剪刀1 把未經扣案，未免將來
    執行不易，爰不予宣告沒收。
據上論斷，應依刑事訴訟法第273 條之1 第1 項、第299 條第1
項前段、刑法第2 條第1 項前段、刑法第28條、第321 條第1 項
第3 款、修正前刑法第47條、刑法第38條第1 項第2 款，判決如
主文。
本案經檢察官董秀菁到庭執行職務。
中    華    民    國    95    年    9     月    18    日
                  刑事第八庭    法  官  賴文姍
以上正本證明與原本無異。
如不服本判決，應於判決送達後10日內，向本院提出上訴狀。
中    華    民    國    95    年    9     月    18    日
                                書記官  王高山
附錄本判決論罪之法條：
刑法第321條


司法院資訊處製作；財團法人民間司法改革基金會備份。
